臺灣高雄地方法院民事判決　　　　　 109年度雄小字第2990號
原　　　告　王信智　
訴訟代理人　陳佩琪　
被　　　告　洪若甄　


上列當事人間請求損害賠償事件，本院於民國110 年11月3 日言
詞辯論終結，判決如下：
    主  文
被告應給付原告新臺幣壹萬壹仟伍佰陸拾柒元，及自民國一０九
年九月二十一日起至清償日止，按週年利率百分之五計算之利息
。
原告其餘之訴駁回。
訴訟費用新臺幣貳仟零肆拾捌元，其中新臺幣壹仟元由被告負擔
，餘由原告負擔。
本判決第一項得假執行，但被告如以新臺幣壹萬壹仟伍佰陸拾柒
元為原告預供擔保，得免為假執行。
    事實及理由
一、原告主張：車牌號碼000-0000號電動機車（下稱系爭機車）
    為原告所有，放置在原告配偶即訴外人陳珮琪經營之飲料店
    ，供飲料店之員工外送飲料時使用。被告原為上開飲料店之
    員工，於民國107 年6 月27日10時50分許，騎乘系爭機車外
    送飲料，途中沿高雄市前金區成功一路南往北方向行駛，行
    經高雄市前金區成功一路與光復三街交岔路口之際，見其行
    向之號誌為紅燈，竟闖越紅燈通過，適有訴外人許宜蓁騎乘
    車牌號碼000-000 號輕型機車，沿光復三街東往西方向行駛
    至該交岔路口，二車發生碰撞（下稱系爭車禍），系爭機車
    並往右倒地因而損壞，於翌日即107 年6 月28日經原廠睿能
    創意營銷股份有限公司（下稱睿能公司）估價，所需必要修
    繕費用為新臺幣（下同）7 萬8408元（含工資5,673 元、全
    新零件7 萬2735元），修繕項目、金額如附表一所示，扣除
    其中無法證明損壞之左側後視鏡總成零件費用800 元，原告
    就其餘修繕費用7 萬7608元，自得依民法第184 條、第21 3
    條、第216 條請求被告賠償，為此提起本訴，並聲明：被告
    應給付原告7 萬7608元，及自起訴狀繕本送達翌日起至清償
    日止，按週年利率5 ﹪計算之利息。
二、被告則以：不爭執確有騎乘系爭機車發生系爭車禍，但伊當
    時並無闖紅燈，伊的行向號誌當時是綠燈。又系爭車禍發生
    後，系爭機車僅有邊角輕微損傷，仍可騎乘，原告雖有於10
    7 年6 月28日送往睿能公司估價，但未實際維修，即取回放
    置飲料店內。嗣107 年7 月22日飲料店另一位員工即訴外人
    郭謹儀騎乘系爭機車外送飲料，結果發生自撞車禍，原告在
    第二次車禍後才修繕系爭機車，系爭機車既經二次車禍損壞
    ，且第二次車禍更為嚴重，原告全部修繕費用均向伊請求，
    自非合理。原告並未實際依107 年6 月28日估價結果修繕，
    不能僅憑該估價結果即向伊請求，且零件費用亦應折舊。車
    禍當時系爭機車有往右倒地，故附表一其中右側後視鏡總成
    零件費用800 元、右側後腳踏組零件費用1090元、牌照燈總
    成零件費用480 元、牌照燈總成工資122 元、前輪圈工資18
    3 元等項目，伊不爭執為系爭車禍造成之損壞必要修繕，同
    意賠償，其他修繕項目則否認是系爭車禍造成之損壞及修繕
    必要性。
三、兩造不爭執事項：
  ㈠系爭機車為原告所有，放置在其配偶即訴外人陳珮琪經營之
    飲料店，供飲料店之員工外送飲料時使用。
  ㈡被告原為上開飲料店之員工，於107 年6 月27日10時50分騎
    乘系爭機車外送飲料，途中沿高雄市前金區成功一路南往北
    方向行駛，行經高雄市前金區成功一路與光復三街交岔路口
    ，適有訴外人許宜蓁騎乘車牌號碼000-00 0號輕型機車沿光
    復三街東往西方向行駛至該交岔路口，二車發生碰撞，系爭
    機車有往右倒地。
  ㈢發生系爭車禍後，原告有於107 年6 月28日將系爭機車送往
    睿能公司評估修繕費用，估價結果如本院卷第15、16頁報價
    單所示（如附表一），但原告並未根據該報價單修繕，即將
    系爭機車取回放置飲料店內。嗣107 年7 月22日上開飲料店
    之另一位員工郭謹儀騎乘系爭機車外送飲料，結果發生自撞
    車禍，車禍後原告於107 年7 月23日有再將系爭機車送往睿
    能公司評估修繕費用，估價結果如本院卷第179 、181 頁報
    價單所示，之後睿能公司於107 年11月10日完成本院卷第18
    3 、185 頁結帳試算單所載之維修工作，原告於108 年5 月
    28日支付維修費用9 萬4048元（含全新零件費用8 萬6240元
    ，工資7808元）。
  ㈣系爭機車曾於106 年12月30日進廠維修，維修項目、修繕金
    額如本院卷第245 頁所示，於107 年1 月19日維修完成。
  ㈤如被告應負侵權行為損害賠償責任，被告對於107 年6 月28
    日報價單其中右側後視鏡總成零件費用800 元、右側後腳踏
    組零件費用1090元、牌照燈總成零件480 元、牌照燈總成工
    資122 元、前輪圈工資183 元等項目，不爭執有修繕必要及
    修繕金額。
四、兩造爭執事項：
  ㈠被告系爭車禍之發生，有無闖紅燈之過失？對系爭機車之損
    壞，是否應負過失侵權行為損害賠償責任？
  ㈡若是，原告得請求被告賠償之修繕費用為若干？
五、本院之判斷：
  ㈠被告系爭車禍之發生，有無闖紅燈之過失？對系爭機車之損
    壞，是否應負過失侵權行為損害賠償責任？
  ⒈原告主張被告係因闖紅燈而發生系爭車禍，雖經被告否認，
    堅稱其行向當時為綠燈，惟證人許宜蓁於本院審理中證述：
    我是騎東西向騎在光復三街上，對方是騎南北向，車禍當時
    我在等紅燈，亮綠燈了一下子我才起駛騎進去路口，沒多久
    南北向的那台機車就過來撞擊到我，我就摔倒就暈了。我說
    我綠燈，被告也說她是綠燈，我說怎麼可能有兩個綠燈，被
    告在騙人，我確定我有等紅燈變綠燈過了幾秒鐘後我才起駛
    過馬路，被告突然衝過來，開很快，衝擊力也很大。發生車
    禍後，我左手腕擦傷、紅腫，有內傷，額頭流血縫了7 針，
    我有打電話給被告說要談賠償，被告跟我說要用2000元賠我
    ，叫我跟她和解，我說我看醫生及醫美要2 萬5000元，被告
    說她一個月賺2 萬元無法賠我2 萬5000元，我回覆被告可以
    分期付款，被告說她沒錢給我，我很生氣，我光縫額頭就3
    萬多元了，被告說她2 萬5000元不行，她提的2000元我也不
    同意，後來就不了了之，我就掛掉電話了，我不想要被人家
    糟蹋，就算了。被告跟我聯絡時，都沒有說要我賠她，只有
    說要賠我2000元而已。我也沒有申請強制險理賠，我就不了
    了之等語明確（見本院卷第190-192 、194-195 頁），本院
    審酌許宜蓁於110 年8 月11日至本院作證時，距系爭車禍發
    生已超過3 年，從未就其傷勢對被告提起刑事告訴或民事訴
    訟，已逾刑事告訴期間及民事侵權行為損害賠償之時效，亦
    未請領強制險理賠，可見確無對被告追究或請求之意，其證
    述時應無為己利益而故為不實陳述之動機，且其明確證述係
    先停等紅燈，見轉為綠燈後才起駛，反觀車禍當天傍晚，被
    告係向陳佩琪表示不確定當時是不是綠燈，此經被告及原告
    訴訟代理人陳佩琪陳述一致（見本院卷第120-121 、107 頁
    ），可見被告當天並無綠燈通過路口之記憶，參以被告行向
    之成功一路為雙向四車道之幹道，相對於許宜蓁行向之光復
    一街為人車較少之雙向二車道，以被告當時外送飲料途中之
    情狀，確有為求快而闖越紅燈通過路口之動機，且被告從未
    對許宜蓁求償，且雙方商談和解時，被告並非以自己無過失
    而拒絕賠償，反而表示無力賠償2 萬5000元，希望能以2000
    元賠償許宜蓁而和解，此業經被告陳述在卷（見本院卷第19
    4 頁）。本院因認證人許宜蓁所述較值採信，故其證述車禍
    當時其行向為綠燈，堪信屬實，被告當時係闖越紅燈，堪以
    認定。
  ⒉按汽車（包括機車）行駛至交岔路口，其行進、轉彎，應遵
    守燈光號誌，道路交通安全規則第102 條第1 項第1 款前段
    、第2 條第1 項第1 款定有明文。又因故意或過失，不法侵
    害他人之權利者，負損害賠償責任，民法第184 條第1 項前
    段定有明文。被告係闖越紅燈而發生系爭車禍，顯就系爭車
    禍之發生，有行駛至交岔路口未遵守號誌之過失，又其過失
    駕駛行為導致系爭機車倒地損壞，自應就所造成之損壞，對
    系爭機車之車主即原告負侵權行為損害賠償責任。
  ㈡原告得請求被告賠償之修繕費用為若干？
  ⒈按關於侵權行為賠償損害之請求權，以受有實際損害為成立
    要件，故被害人得請求賠償之金額，應視其所受之損害而定
    （最高法院82年度台上字第1764號判決意旨參照）。且依民
    事訴訟法第277 條本文之規定，應由主張因侵權行為受有損
    害者負舉證之責。次按負損害賠償責任者，除法律另有規定
    或契約另有訂定外，應回復他方損害發生前之原狀，且債權
    人得請求支付回復原狀所必要之費用，以代回復原狀，民法
    第213 條第1 項、第3 項亦有明文。而物被毀損時，被害人
    除得依民法第196 條請求賠償外，並不排除民法第213 條至
    第215 條之適用，惟修復費用以必要者為限，如係以新品換
    舊品，應予折舊（最高法院82年度台上字第892 號判決意旨
    參照）。
  ⒉原告主張系爭機車因系爭車禍損壞，所需必要修理費用為7
    萬7608元，含工資5,673 元、全新零件費用71,935元，修繕
    項目、費用明細如附表一所示乙情，已提出車禍翌日即107
    年6 月28日估價之報價單為證（見本院卷第15-16 頁），被
    告僅同意賠償附表一編號2 右側後視鏡總成零件費用800 元
    、編號9 右側後腳踏組零件費用1090元、編號7 牌照燈總成
    零件480 元、編號17牌照燈總成工資122 元、編號18前輪圈
    工資183 元等項目，其餘修繕項目則辯稱並非系爭車禍造成
    損壞，亦爭執未實際修繕及修繕必要性，茲就被告爭執之修
    繕，審酌如下：
  ⑴發生系爭車禍後，原告於翌日即107 年6 月28日將系爭機車
    送往睿能公司評估修繕費用，估價結果如本院卷第15、16頁
    報價單所示（如附表一，下稱第一份報價單），但原告並未
    根據該報價單修繕，即將系爭機車取回放置飲料店內。嗣10
    7 年7 月22日上開飲料店之另一位員工郭謹儀騎乘系爭機車
    外送飲料，結果發生自撞車禍，車禍後原告於107 年7 月23
    日有再將系爭機車送往睿能公司評估修繕費用，估價結果如
    本院卷第179 、181 頁報價單所示（下稱第二份報價單），
    之後睿能公司於107 年11月10日完成本院卷第183 、185 頁
    結帳試算單（下稱結帳試算單）所載之維修工作，原告於10
    8 年5 月28日支付維修費用9 萬4048元（含全新零件費用8
    萬6240元，工資7808元）等情，為兩造所不爭執，並有第一
    、二份報價單、結帳試算單、電子發票證明聯、睿能公司11
    0 年10月1 日函文在卷可憑（見本院卷第15-16 、179-185
    、137 、267 頁），此部分事實自堪認定。
  ⑵原告雖以第一份報價單為據，主張系爭車禍造成該報價單所
    列各維修部位之損壞，惟其始終未能提出所列各維修項目之
    車損照片，僅表示：我只有拍第二次車禍後的損壞照片（見
    本院卷第202 頁），而本院函詢報價之睿能公司，該公司亦
    表示107 年6 月28日提供第一份報價單時，並未拍攝車損情
    形相關照片，該報價單係服務人員與客戶討論開立，當時係
    以與客戶討論之情形，提供報價單供其參考，並無特別紀錄
    車輛毀損情形，該報價單提供日期已逾3 年以上，相關討論
    情形恐不復記憶等語（見本院卷第243 頁），又證人即第一
    份報價單之睿能公司承辦人員謝富程於本院審理中亦證述：
    對於第一份報價單當初來估價情形、車輛損壞情形，已經沒
    有印象了，因為這蠻久了（見本院卷第283-284 頁），則本
    案除當初車禍後警方現場拍攝之車損照片以外，並無其他足
    以確認系爭機車車禍後損壞情形、程度、範圍之具體證據，
    則除非前揭車損照片能看出有損壞，或依常理、經驗法則判
    斷會造成相當損壞，否則自不足以單憑報價單有列入修繕項
    目，即認定該修繕部位確有損壞，及有修繕必要。
  ⑶查附表一編號20至33所示之修繕項目，雖第一份報價單有列
    為修繕項目，但並未出現在原告實際修繕之結帳試算單，可
    見原告並未實際修繕，此些項目原告既未實際修繕，而被告
    對有無損壞、有無修繕必要又予以否認，原告對此並未進一
    步舉證，本院因認原告未能證明附表一編號22至33所示修繕
    項目係因系爭車禍造成損壞，亦未能證明有何修繕必要，故
    原告請求被告賠償此部分修繕費用，應屬無據。
  ⑷又附表一編號19之修繕部位左側把手開關總成，位置在機車
    左側把手；附表一編號8 之側腳架總成，亦位在機車左側，
    是機車左側之側柱；附表一編號12之後上臂，是支撐架，亦
    位在機車左側；附表一編號11、16之前懸吊臂本體總成，主
    要連接前輪，是在車輛中間的位置，不會靠左或靠右，就是
    在中間等情，業經證人即睿能公司第一份報價單之承辦人員
    謝富程證述明確（見本院卷第286 、287 頁），並有經其當
    庭標示之車損照片在卷可考（見本院卷第231 、229 頁），
    但系爭機車當初是右側車身碰撞許宜蓁騎乘之機車前車頭，
    且碰撞後係往右倒地，此有道路交通事故調查報告表（二）
    、現場照片在卷可證（見本院卷第41、227 頁），則由碰撞
    部位、機車倒地位置判斷，系爭機車因系爭車禍而受損之部
    位，應係集中在機車右側，而不至於損壞機車左側，故位於
    機車左側之左側把手開關總成、側腳架、後上臂、位於中間
    之前懸吊臂本體總成，均難想像會因系爭車禍造成損傷。復
    徵諸警方拍攝之系爭機車車損照片（見本院卷第227 、229
    -231頁），均未近距離拍攝或拍攝結果無法看出上述部位有
    明顯損傷，本院將前述車損照片提示予證人謝富程，其雖證
    述：當初可能是有刮傷或損傷（缺角或破裂），才列入估價
    （見本院卷第285-288 頁），然其所述僅為推測之詞，自仍
    不足以證明上述部位確有因系爭車禍，造成需更換新零件之
    損壞，故原告請求被告賠償附表一編號19、8 、12、11、16
    之修繕費用，亦屬無據。
  ⑸再附表一編號6 之後扶手總成、編號13之座墊總成，從卷附
    之車損照片觀之（見本院卷第229-231 頁），均明顯無損傷
    或刮傷之情形，且由機車倒地照片觀之（見本院卷第227 頁
    ），後扶手在機車倒地後是全部懸空而未碰觸地面，自難認
    有因系爭車禍而損壞，原告請求附表一編號6 、13之修繕費
    用，同屬無據。
  ⑹附表一編號14之儀表板，證人謝富程證述其範圍是從左側後
    視鏡到右側後視鏡，並稱可能是因為刮傷或損傷（缺角或破
    裂）所以才估價（見本院卷第287-288 頁），惟卷附車損照
    片只有儀表板之遠觀照片，無特寫照片，實無法看出有何刮
    傷或損傷情形，且以系爭機車碰撞部位及倒地照片觀之（見
    本院卷227 、229 頁），亦難想像會損及儀表板，從而原告
    主張儀表板有因系爭車禍而損壞，尚不足採信。
  ⑺附表一編號3 之主護蓋組、編號4 之腳踏板蓋組、編號5 之
    車體護蓋組，經證人謝富程具體指明位置、範圍後，可知上
    開零件為系爭機車前、中、後之組成零件，範圍及於機車左
    右兩側（見本院卷第285- 286、229 、231 、230 頁），謝
    富程並證述：從卷附車損照片看不出有明顯損傷，但有可能
    是刮傷，因為只要有刮傷、損傷我們都會估價要更換全新零
    件。如果從車輛倒地的角度來看，應該會造成腳踏板蓋組右
    側、車體護蓋組右側有刮傷、損傷等語（見本院卷第285-28
    6 頁），卷附警方拍攝之車損照片，因拍攝角度多為從系爭
    機車左側拍攝，故未能看出機車右側之損壞情形，但以系爭
    機車是右側車身與許宜蓁騎乘之機車前車頭碰撞，及右側車
    身倒地等情觀之，依經驗法則，上述主護蓋組、腳踏板蓋組
    、車體護蓋組之右側會有遭碰撞、倒地所形成之損傷，應屬
    可以想見，尤其系爭機車在系爭車禍前不久即106 年12月30
    日曾進廠維修，當時有更換全新之腳踏板蓋組、車體護蓋組
    零件，並於107 年1 月19日維修完成，此有睿能公司110 年
    8 月25日函文及檢附之維修車歷在卷可稽（見本院卷第243
    、245 頁），足認腳踏板蓋組、車體護蓋組於車禍發生前應
    無損傷，故原告主張系爭車禍有造成主護蓋組、腳踏板蓋組
    、車體護蓋組右側之損傷，應屬可信。本院斟酌行車安全及
    機車美觀上要求，及此三項零件更換所需修繕金額，因認前
    開主護蓋組、腳踏板蓋組、車體護蓋組之損傷修繕，有更換
    零件之必要，原告請求此部分更換零件之修繕費用，尚屬有
    據。再系爭機車於107 年7 月22日固再度發生車禍，且依當
    時車禍警方拍攝之現場照片所見機車向左倒地、車前車殼因
    撞擊而脫落等情狀觀之（見本院108 年度勞訴字第125 號卷
    第189-191 頁），前述主護蓋組、腳踏板蓋組、車體護蓋組
    歷經第二次車禍，亦應有相當損壞，然按民事上之共同侵權
    行為（狹義的共同侵權行為，即加害行為）與刑事上之共同
    正犯，其構成要件並不完全相同，共同侵權行為人間不以有
    意思聯絡為必要，數人因過失不法侵害他人之權利，苟各行
    為人之過失行為，均為其所生損害共同原因，即所謂行為關
    連共同，亦足成立共同侵權行為，依民法第185 條第1 項前
    段之規定，各過失行為人對於被害人應負全部損害之連帶賠
    償責任（最高法院67年台上字第1737號判例要旨參照）。被
    告之過失駕駛行為，與第二次車禍駕駛人郭謹儀之過失行為
    ，同為造成系爭機車主護蓋組、腳踏板蓋組、車體護蓋組毀
    損之原因，復因無法確知何部分係被告之過失行為所造成，
    何部分係郭謹儀之過失行為所造成，則被告、郭謹儀就系爭
    機車主護蓋組、腳踏板蓋組、車體護蓋組之毀損，自應依民
    法第185 條第1 項前段規定，對原告負共同侵權行為之連帶
    賠償責任，原告並得依民法第273 條第1 項規定，僅對被告
    一人請求全部之賠償，從而被告辯稱歷經兩次車禍之同一修
    繕部位損壞，修繕費用不應全部向伊請求云云，並非有據。
  ⑻另附表一編號10、15之車架- 四件式+ 軸承AC2 ，依謝富程
    之證述：是在機車最底下，從車前大燈位置下方開始到機車
    後端GOGORO字樣下面黑色的部分，類似船的龍固，是一體成
    形的，因為它是從機車最前面延伸到最後面，範圍很大，所
    以只要有刮傷或損傷就會估進去。大燈下方那一塊不是車殼
    而是車架，所以只要往右倒，就會導致大燈下方那塊右側車
    架刮傷或損傷等語（見本院卷第286-287 頁），是原告主張
    車架- 四件式+ 軸承AC2 亦有因系爭機車倒地而損傷，並非
    無據，然本院審酌該損傷範圍應屬局部，而車架- 四件式+
    軸承AC2 之零件更換費用高達2 萬4000元，更換工資亦高達
    4270元，合計修繕費用近3 萬元，系爭車禍造成之損傷是否
    有花費近3 萬元更換全新零件之必要性，尚值存疑，雖謝富
    程證述睿能公司原廠僅有零件更換之修繕方式，無烤漆或其
    他零件修繕方法，不管損壞程度如何，一律都是更換新零件
    來估價（見本院卷第288 頁），但市面上仍非不能尋求非原
    廠之維修廠商，故原告請求此部分更換零件及工資費用，難
    認有必要。
  ⑼至附表一編號2 右側後視鏡總成、編號7 、17牌照燈總成、
    編號9 右側後腳踏組、編號18前輪圈等零件或工資費用，被
    告均已不爭執與系爭車禍之因果關係及修繕必要性、修繕金
    額，則原告就此部分修繕費用請求被告賠償，即屬有據。
  ⑽承上，原告所主張附表一所示之修繕項目、費用金額，僅其
    中編號2 、7 、17、9 、18、3 、4 、5 係修繕系爭車禍造
    成之損害，且有修繕必要性，而得請求被告賠償。
  ⒊再系爭機車既以全新零件更換遭損壞之舊零件，自應將零件
    折舊部分自損害賠償額中予以扣除。系爭機車係106 年4 月
    出廠，有車籍資料在卷可按（見本院卷第81頁），迄至系爭
    車禍發生時即107 年6 月27日止，已使用1 年2 月又12日（
    出廠日期參酌民法第124 條第2 項規定，以106 年4 月15日
    計算），參酌營利事業所得稅查核準則第95條第6 項「固定
    資產提列折舊採用平均法、定率遞減法或年數合計法者，以
    1 年為計算單位，其使用期間未滿1 年者，按實際使用之月
    數相當於全年之比例計算之，不滿1 月者，以月計」之規定
    ，應以使用1 年又3 月計算折舊期間。惟其中附表一編號2
    、4 、5 、9 之零件，係於107 年1 月19日始更換全新零件
    ，此有睿能公司110 年8 月25日函文及檢附之維修車歷在卷
    可稽（見本院卷第243 、245 頁），故其折舊期間，應自10
    7 年1 月19日起算至107 年6 月27日止，並依前揭規定，以
    6 個月計算折舊期間。再依行政院所頒固定資產耐用年數表
    及固定資產折舊率之規定，機車之耐用年數為3 年，依平均
    法每年折舊1/3 ，據此，折舊期間1 年又3 月之零件（附表
    一編號3 、7 ，零件費用合計4150元），扣除折舊之零件修
    理費為2,853 元（計算式如附表二所示），折舊期間6 個月
    之零件（附表編號2 、4 、5 、9 ，合計9,610 元），扣除
    折舊之零件修理費為8,409 元（計算式如附表三所示），加
    上不予折舊之附表一編號17、18之工資122 元、183 元，系
    爭機車之修復必要費用共計1 萬1567元（計算式：2853元+
    8409元+ 122 元+183元= 1 萬1567元）。
六、綜上所述，原告依民法第184 條第1項前段，請求被告給付
    1 萬1567元，及自起訴狀繕本送達翌日即109 年9 月21日（
    送達證書見本院卷第59頁）起至清償日止，按週年利率5 ﹪
    計算之利息，為有理由，應予准許，逾此範圍之請求，則屬
    無據，應予駁回。
七、原告勝訴部分，係適用小額訴訟程序所為被告敗訴之判決，
    依民事訴訟法第436 條之20之規定，應依職權宣告假執行，
    另依同法第436 條之23準用第436 條第2 項，適用同法第39
    2 條第2 項之規定，依職權宣告被告如以1 萬1567元為原告
    預供擔保，得免為假執行。
八、本件訴訟費用額詳如訴訟費用計算式，合計為2,048 元，本
    件兩造各為一部勝訴、一部敗訴，然因原告確有提起本件訴
    訟必要，且起訴後應徵之裁判費至少為1,000 元（民事訴訟
    法第77條之13規定參照），爰依民事訴訟法第79條規定，酌
    量情形命兩造各自負擔如主文第3 項所示。
中    華    民    國   110    年    11    月    19    日
                  高雄簡易庭  法      官  陳筱雯
以上正本係照原本作成。
民事訴訟法第436條之24第2項：對於本判決之上訴，非以違背法
令為理由，不得為之。
如對本判決上訴，須於判決送達後20日內向本院提出上訴狀，並
須表明原判決所違背之法令及其具體內容與依訴訟資料可認為原
判決有違背法令之具體事實之上訴理由。（均須按他造當事人之
人數附繕本）。
中    華    民    國   110    年    11    月    19    日
                              書  記  官  張宸維
裁判費計算式
裁判費               1000元
證人旅費（許宜蓁）    524元
證人旅費（謝富程）    524元
合計                 2048元
┌────────────────────────────────┐
│附表一                                                          │
├──┬───────┬────┬────┬─────┬─────┤
│編號│名稱          │零件    │工資    │備註      │是否曾於10│
│    │              │        │        │          │7 年1 月19│
│    │              │        │        │          │日維修換新│
├──┼───────┼────┼────┼─────┼─────┤
│1   │左側後視鏡總成│800元   │        │有出現在第│否        │
│    │              │        │        │二份報價單│          │
│    │              │        │        │、結帳試算│          │
│    │              │        │        │單，但結帳│          │
│    │              │        │        │試算單金額│          │
│    │              │        │        │變成850 元│          │
├──┼───────┼────┼────┼─────┼─────┤
│2   │右側後視鏡總成│800 元  │        │有出現在第│是（本院卷│
│    │              │        │        │二份報價單│245頁）   │
│    │              │        │        │、結帳試算│          │
│    │              │        │        │單，但結帳│          │
│    │              │        │        │試算單金額│          │
│    │              │        │        │變成850 元│          │
├──┼───────┼────┼────┼─────┼─────┤
│3   │主護蓋組      │3670元  │        │有出現在第│否        │
│    │              │        │        │二份報價單│          │
│    │              │        │        │、結帳試算│          │
│    │              │        │        │單        │          │
├──┼───────┼────┼────┼─────┼─────┤
│4   │腳踏板蓋組    │3100元  │        │有出現在第│是（本院卷│
│    │              │        │        │二份報價單│245頁）   │
│    │              │        │        │、結帳試算│          │
│    │              │        │        │單        │          │
├──┼───────┼────┼────┼─────┼─────┤
│5   │車體護蓋組（  │4620元  │        │有出現在第│是（本院卷│
│    │GY13-00UL）   │        │        │二份報價單│245頁）   │
│    │              │        │        │、結帳試算│          │
│    │              │        │        │單        │          │
├──┼───────┼────┼────┼─────┼─────┤
│6   │後扶手總成（石│1420元  │        │有出現在第│是（本院卷│
│    │墨灰）        │        │        │二份報價單│245頁）   │
│    │              │        │        │、結帳試算│          │
│    │              │        │        │單        │          │
├──┼───────┼────┼────┼─────┼─────┤
│7   │牌照燈總成    │480元   │        │有出現在第│否        │
│    │              │        │        │二份報價單│          │
│    │              │        │        │、結帳試算│          │
│    │              │        │        │單        │          │
├──┼───────┼────┼────┼─────┼─────┤
│8   │側腳架總成    │2480元  │        │有出現在第│否        │
│    │              │        │        │二份報價單│          │
│    │              │        │        │、結帳試算│          │
│    │              │        │        │單        │          │
├──┼───────┼────┼────┼─────┼─────┤
│9   │右側後腳踏組  │1090元  │        │有出現在第│是（本院卷│
│    │              │        │        │二份報價單│245頁）   │
│    │              │        │        │、結帳試算│          │
│    │              │        │        │單        │          │
├──┼───────┼────┼────┼─────┼─────┤
│10  │車架- 四件式+ │24000元 │        │有出現在第│否        │
│    │軸承AC2       │        │        │二份報價單│          │
│    │              │        │        │、結帳試算│          │
│    │              │        │        │單        │          │
├──┼───────┼────┼────┼─────┼─────┤
│11  │前懸吊臂本體總│3800元  │        │有出現在第│否        │
│    │成（黑）      │        │        │二份報價單│          │
│    │              │        │        │、結帳試算│          │
│    │              │        │        │單        │          │
├──┼───────┼────┼────┼─────┼─────┤
│12  │後上臂        │1200元  │        │有出現在第│否        │
│    │              │        │        │二份報價單│          │
│    │              │        │        │、結帳試算│          │
│    │              │        │        │單        │          │
├──┼───────┼────┼────┼─────┼─────┤
│13  │座墊總成      │2190元  │        │有出現在第│否        │
│    │              │        │        │二份報價單│          │
│    │              │        │        │、結帳試算│          │
│    │              │        │        │單        │          │
├──┼───────┼────┼────┼─────┼─────┤
│14  │儀表板（需搭配│6500 元 │        │有出現在第│否        │
│    │新下把手蓋532 │        │        │二份報價單│          │
│    │-05-AAH-00    │        │        │、結帳試算│          │
│    │              │        │        │單，但結帳│          │
│    │              │        │        │試算單金額│          │
│    │              │        │        │變成6000元│          │
├──┼───────┼────┼────┼─────┼─────┤
│15  │車架更換（AC2 │        │4270元  │有出現在第│否        │
│    │）            │        │        │二份報價單│          │
│    │              │        │        │、結帳試算│          │
│    │              │        │        │單        │          │
├──┼───────┼────┼────┼─────┼─────┤
│16  │前懸吊臂（懸吊│        │366元   │有出現在第│否        │
│    │臂螺栓）      │        │        │二份報價單│          │
│    │              │        │        │、結帳試算│          │
│    │              │        │        │單        │          │
├──┼───────┼────┼────┼─────┼─────┤
│17  │牌照燈總成--  │        │122元   │有出現在第│否        │
│    │              │        │        │二份報價單│          │
│    │              │        │        │、結帳試算│          │
│    │              │        │        │單        │          │
├──┼───────┼────┼────┼─────┼─────┤
│18  │前輪圈------  │        │183元   │有出現在第│否        │
│    │              │        │        │二份報價單│          │
│    │              │        │        │、結帳試算│          │
│    │              │        │        │單        │          │
├──┼───────┼────┼────┼─────┼─────┤
│19  │左側把手開關總│1300元  │        │有出現在結│          │
│    │成            │        │        │帳試算單，│          │
│    │              │        │        │未出現在第│          │
│    │              │        │        │二次報價單│          │
├──┼───────┼────┼────┼─────┼─────┤
│20  │左煞車拉柄（  │120元   │        │未出現在結│          │
│    │AC2加長版）   │        │        │帳試算單  │          │
├──┼───────┼────┼────┼─────┼─────┤
│21  │右煞車拉柄（  │120元   │        │未出現在結│是（本院卷│
│    │AC2 加長版）  │        │        │帳試算單  │245頁）   │
├──┼───────┼────┼────┼─────┼─────┤
│22  │下把手蓋      │850元   │        │未出現在結│          │
│    │              │        │        │帳試算單  │          │
├──┼───────┼────┼────┼─────┼─────┤
│23  │前輪圈（BK09  │2800元  │        │未出現在結│          │
│    │-00C）        │        │        │帳試算單  │          │
├──┼───────┼────┼────┼─────┼─────┤
│24  │後輪圈        │2890元  │        │未出現在結│          │
│    │              │        │        │帳試算單  │          │
├──┼───────┼────┼────┼─────┼─────┤
│25  │右轉向輔助燈  │1450元  │        │未出現在結│          │
│    │              │        │        │帳試算單  │          │
├──┼───────┼────┼────┼─────┼─────┤
│26  │U 型燈總成    │5300元  │        │未出現在結│          │
│    │              │        │        │帳試算單  │          │
├──┼───────┼────┼────┼─────┼─────┤
│27  │側反光片      │30元    │        │未出現在結│          │
│    │              │        │        │帳試算單  │          │
├──┼───────┼────┼────┼─────┼─────┤
│28  │側反光片座    │65元    │        │未出現在結│          │
│    │              │        │        │帳試算單  │          │
├──┼───────┼────┼────┼─────┼─────┤
│29  │氣嘴（PVR70） │70元    │        │未出現在結│          │
│    │              │        │        │帳試算單  │          │
├──┼───────┼────┼────┼─────┼─────┤
│30  │燻黑造型風鏡S │1590元  │        │未出現在結│          │
│    │              │        │        │帳試算單  │          │
├──┼───────┼────┼────┼─────┼─────┤
│31  │車輛檢查      │        │305元   │未出現在結│          │
│    │              │        │        │帳試算單  │          │
├──┼───────┼────┼────┼─────┼─────┤
│32  │後輪圈        │        │183元   │未出現在結│          │
│    │              │        │        │帳試算單  │          │
├──┼───────┼────┼────┼─────┼─────┤
│33  │左把手開關    │        │244元   │未出現在結│          │
│    │              │        │        │帳試算單  │          │
├──┴───────┴────┴────┴─────┴─────┤
│                       合計7萬8408元                            │
└────────────────────────────────┘
附表二（計算方式）：
1.殘價＝取得成本÷（耐用年數＋1 ）即4,150 ÷（3+1 ）≒1,
  038 （小數點以下四捨五入）
2.折舊額＝（取得成本－殘價）×1/（耐用年數）×（使用年數
  ）即（4,150 －1,038 ）×1/3 ×（1+3/12）≒1,297 （小數
  點以下四捨五入）
3.扣除折舊後價值＝（新品取得成本－折舊額）即4,150 －1,29
  7 ＝2,853
　
附表三（計算方式）：
1.殘價＝取得成本÷（耐用年數＋1 ）即9,610 ÷（3+1 ）≒2,
  403 （小數點以下四捨五入）
2.折舊額＝（取得成本－殘價）×1/（耐用年數）×（使用年數
  ）即（9,610 －2,403 ）×1/3 ×（0+6/12）≒1,201 （小數
  點以下四捨五入）
3.扣除折舊後價值＝（新品取得成本－折舊額）即9,610 －1,20
  1 ＝8,409